臺灣高雄地方法院刑事判決　　　　　　　100年度訴字第599號
公　訴　人　臺灣高雄地方法院檢察署檢察官　　　
被　　　告　方厚凱
上列被告因搶奪等案件，經檢察官提起公訴（100年度偵字第
13098 、12188 號），本院依簡式審判程序，判決如下： 
    主  文
方厚凱意圖性騷擾，乘人不及抗拒而為觸摸其臀部之行為，累犯
，處有期徒刑參月。又犯竊盜罪，累犯，處有期徒刑伍月。又犯
搶奪罪，累犯，處有期徒刑拾月。應執行有期徒刑壹年肆月。
    事  實
一、方厚凱前因搶奪、違反毒品危害防制條例等案件，經臺灣屏
    東地方法以96年度訴字第286 號判決分別處以有期徒刑2 年
    2 月、10月，嗣就違反毒品危害防制條例之罪依中華民國九
    十六年罪犯減刑條例之規定裁定減刑並定其應執行刑有期徒
    刑2 年7 月確定，於民國98年7 月19日執行完畢。詎仍不知
    悔改，於下述時、地，而為下列犯行：
  (一)於100 年3 月15日9 時40分許，騎乘車牌號碼028-ETY 之重
    型機車，行經高雄市林園區○○○路118 巷12號前，見同向
    步行於路旁之代號0000-00000A1女子（姓名年籍資料均詳卷
    ，下稱A 女）正以輪椅推行老婦人前進，竟心生歹念，基於
    性騷擾之犯意，騎乘上開機車趨近A 女身旁，乘A 女不及抗
    拒之際，突然伸手觸摸A 女之臀部約2 、3 秒後，迅速騎車
    逃逸。
  (二)於100 年4 月26日16時30分許，行經高雄市三民區○○○路
    35號前，見顏佳汶所有車牌號碼500-CZY 之重型機車停在該
    處，且該機車鑰匙仍插在電門上，竟意圖為自己不法之所有
    ，趁無人注意之際，以上開鑰匙發動電門之方式，竊得該機
    車【該車置物箱內之皮夾有現金新臺幣（下同）421 元、駕
    照、健保卡等物】後駛離現場，供己代步之用。
  (三)於100 年4 月26日19時45分許，騎乘上開竊得之機車，行經
    高雄市○○區○○路164 號前，見阮瑞竹梅將所騎乘之機車
    停放在該處，且機車前置物箱上懸掛手提包1 只，而阮瑞竹
    梅坐在機車上、手持行動電話通話中，因認有機可乘，旋騎
    乘上開機車接近，利用阮瑞竹梅不及抗拒之際，徒手搶奪該
    手提包1 只【內有現金15,300元、身分證、健保卡等物】，
    得手後騎乘上開機車離去時，因阮瑞竹梅大聲呼救，適有路
    過之人見狀騎車將其撞倒，方厚凱立即起身逃離，嗣經路人
    合力追捕，在高雄市○○區○○路與華興街口將其制伏，經
    警據報到場處理而查獲，並扣得上開綠色手提包1 只（含上
    述內容物，業經阮瑞竹梅領回）、車牌號碼500-CZY 之重型
    機車1 輛（含上述內容物，業經顏佳汶領回）。
二、案經A 女、阮瑞竹梅訴由高雄市政府警察局林園、鳳山分局
    報告臺灣高雄地方法院檢察署檢察官偵查起訴。
    理  由
一、本件被告方厚凱所犯係死刑、無期徒刑、最輕本刑為3 年以
    上有期徒刑以外之罪，其於準備程序就前揭被訴事實為有罪
    之陳述，經受命法官告知簡式審判程序之旨，並聽取其與公
    訴人之意見後，認無不得或不宜改依簡式審判程序進行之情
    形，爰依刑事訴訟法第273 條之1 第1 項規定，裁定本件由
    受命法官獨任進行簡式審判程序。
二、上揭事實，業據被告於警詢、偵查及本院審理時坦承不諱，
    核與證人即被害人A 女、顏佳汶、阮瑞竹梅指訴之情節大致
    相符，並有高雄市政府警察局車輛協尋電腦輸入單、高雄市
    政府警察局扣押筆錄暨扣押物品目錄表、贓物認領保管單2
    紙、查獲照片24張在卷可稽。是依上開卷附之各項文書、證
    物等補強證據，已足資擔保被告上開任意性自白之真實性。
    本案事證明確，被告犯行堪予認定，應依法論科。
三、核被告所為，係犯性騷擾防治法第25條第1 項之意圖性騷擾
    ，乘人不及抗拒而觸摸其臀部罪、刑法第320 條第1 項之竊
    盜罪、同法第325 條第1 項之搶奪罪。被告所犯上開3 罪，
    犯意各別、行為互殊，應分論併罰。被告有如事實欄所載前
    科紀錄，甫於98年7 月19日執行完畢，有臺灣高等法院被告
    前案紀錄表1 份附卷可參，其受有期徒刑執行完畢後，5 年
    內故意再犯本件有期徒刑以上之3 罪，為累犯，均應依刑法
    第47條第1 項之規定，加重其刑。爰審酌被告係成年已婚之
    男子，為逞一己私欲，對女性身體自主權毫不尊重，乘告訴
    人A 女以輪椅推行老婦人步行於路旁，趨車靠近伸手觸摸A
    女之臀部，造成告訴人之心理陰影，且經告訴人A 女於偵訊
    時表示希望被告得到教訓，以後不要再犯等語（100 年度偵
    字第12188 號卷第19頁）；又被告前有多次竊盜、搶奪之前
    科，有上揭臺灣高等法院被告前案紀錄表可按，其正值壯年
    、身體健全，猶不思循正當途徑賺取金錢，一再竊取他人之
    機車，復搶奪他人財物，其行為不僅危害社會治安，更對於
    所犯搶奪罪之被害人身心亦有相當之危害，惡性非輕，惟念
    及其犯後坦承犯行，竊取、搶奪財物業已歸還予被害人等一
    切情狀，分別量處如主文所示之刑，並定其應執行之刑，以
    示懲儆。
據上論斷，應依刑事訴訟法第273 條之1 第1 項、第284 條之1
、第299 條第1 項前段，性騷擾防治法第25條第1 項，刑法第
320 條第1 項、第325 條第1 項第47條第1 項、第51條第5 款，
刑法施行法第1 條之1 ，判決如主文。
本案經檢察官賴寶合到庭執行職務。
中    華    民    國    100   年    5     月    31    日
                  刑事第十二庭    法  官  王品惠
以上正本證明與原本無異。
如不服本判決應於收受送達後10日內向本院提出上訴書狀，並應
敘述具體理由；如未敘述上訴理由者，應於上訴期間屆滿後20日
內向本院補提理由書（均須按他造當事人之人數附繕本）「切勿
逕送上級法院」。
中    華    民    國    100   年    5     月    31    日
                                  書記官  李文廣

附錄本判決論罪科刑法條全文：
《性騷擾防治法第25條第1 項》
意圖性騷擾，乘人不及抗拒而為親吻、擁抱或觸摸其臀部、胸部
或其他身體隱私處之行為者，處2 年以下有期徒刑、拘役或科或
併科新臺幣10萬元以下罰金。

中華民國刑法第320條
意圖為自己或第三人不法之所有，而竊取他人之動產者，為竊盜
罪，處5 年以下有期徒刑、拘役或5 百元以下罰金。
意圖為自己或第三人不法之利益，而竊佔他人之不動產者，依前
項之規定處斷。
前二項之未遂犯罰之。

中華民國刑法第325條
意圖為自己或第三人不法之所有，而搶奪他人之動產者，處6 月
以上5 年以下有期徒刑。
因而致人於死者，處無期徒刑或7 年以上有期徒刑，致重傷者，
處3 年以上10年以下有期徒刑。
第 1 項之未遂犯罰之。